臺灣臺北地方法院民事裁定
111年度家訴聲字第13號
聲  請  人
即  原  告  彭彥鈞  
法定代理人  林良霙  
訴訟代理人  曾梅齡律師



相  對  人
即  被  告  邱春嬌  
            彭智純  

上列當事人間塗銷遺囑繼承登記等事件（111年度家調字第942號
），原告聲請許可為訴訟繫屬事實之登記，本院裁定如下：
    主      文
原告彭彥鈞以新臺幣參拾陸萬伍仟元為被告彭智純供擔保後，許
可就被告彭智純所有如附表一所示不動產為訴訟繫屬事實之登記
。
    理      由
一、聲請意旨略以：緣被繼承人彭文雄於民國110年12月8日死亡
    ，原告彭彥鈞、被告邱春嬌、彭智純、訴外人彭智銘為其全
    體繼承人。詎被告彭智純於110年12月24日、111年1月4日以
    遺囑繼承為原因取得被繼承人彭文雄所遺如附表一所示之不
    動產所有權登記，侵害原告特留分。為此，原告依民法第12
    25條、第767 條第1 項中段請求塗銷遺囑繼承登記，爰依民
    事訴訟法第254 條第4 項聲請許可為訴訟繫屬事實之登記。
二、按訴訟標的基於物權關係，且其權利或標的物之取得、設定
    、喪失或變更，依法應登記者，於事實審言詞辯論終結前，
    原告得聲請受訴法院以裁定許可為訴訟繫屬事實之登記；前
    項聲請，應釋明本案請求，法院為裁定前，得使兩造有陳述
    意見之機會；前項釋明如有不足，法院得定相當之擔保，命
    供擔保後為登記，其釋明完足者，亦同；民事訴訟法第254 
    條第5 、6 、7 項定有明文。上開規定，依家事事件法第51
    條規定，於家事訴訟事件亦有準用。又民事訴訟法第254 條
    於106 年6 月14日修正理由謂，為擔保被告因不當登記可能
    所受損害，於原告已為釋明而不完足時，或其釋明已完足，
    法院均得命供相當之擔保後為登記，又本條之登記，並無禁
    止或限制被告處分登記標的之效力，法院應斟酌個案情節，
    妥適酌定是否命供擔保及擔保金額，所命擔保之數額，不得
    逾越同類事件中法官於假扣押、假處分時酌定之擔保金額。
三、經查，原告主張之事實，業經本院依職權調閱相關卷宗核對
    無訛，足認原告確已釋明本案訴訟標的基於物權關係，且其
    權利或標的物之取得、設定、喪失或變更，依法應登記。然
    查，上開釋明雖已完足，但為權衡被告可能因法院以裁定許
    可為訴訟繫屬事實之登記可能遭受之損害，參照如附表一所
    示不動產價值依原告陳報之價值為12,547,405元，又本案為
    繼承之家事通常程序事件，第一、二審審判辦案期限2 年，
    第三審審判辦案期限1 年，加計強制調解、裁判送達、上訴
    等期間推估尚需費時5 年10月，倘被告彭智純因原告聲請許
    可為訴訟繫屬事實之登記難以利用或處分該標的物所受之損
    害，相當財產價值利率之損失，即3,659,660元【計算式：1
    2,547,405元×5%×（5年+10月/12月），四捨五入至整位數】
    ，參以同類事件中法官於假扣押酌定之擔保金額通常為三分
    之一及本件釋明之程度，爰本件擔保金以十分之一為計算基
    準，酌定為365,000元（計算式：3,659,660元×1/10 ，千位
    數以下無條件捨去）。
四、爰裁定如主文。 
中　　華　　民　　國　　111 　年　　10　　月　　14　　日
                    家事法庭  法  官  温宗玲
以上正本係照原本作成。
如不服本裁定，應於送達後10日內，向本院提出抗告狀並表明抗
告理由（須附繕本，並繳納抗告費新臺幣1,000元）。
中　　華　　民　　國　　111 　年　　10　　月　　14　　日
                              書記官　簡如